臺灣高雄地方法院刑事判決　　　　　　　96年度易字第2241號
公　訴　人　臺灣高雄地方法院檢察署檢察官
被　　　告　許一良




上列被告因竊盜案件，經檢察官提起公訴（96年度偵字第12237
號），嗣被告於本院準備程序進行中，就被訴事實為有罪之陳述
，經裁定適用簡式審判程序審理，本院判決如下：
    主  文
許一良共同攜帶兇器毀越安全設備竊盜，累犯，處有期徒刑壹年
肆月，減為有期徒刑捌月。扣案之咖啡色袋子壹個、白手套壹雙
、螺絲起子貳支，均沒收。
    事  實
一、許一良前因肅清煙毒條例、毒品危害防制條例等案件，經臺
    灣高等法院高雄分院以85年度上訴字第1602號判決、本院以
    89年度訴字第2072號判決，分別判處有期徒刑3 年4 月、7
    月確定，其入監服刑後，嗣於民國95年3 月27日縮短刑期執
    行完畢出監。詎其仍不知悔改，竟與江豐善（另行判決確定
    ）共同意圖為自己不法之所有，並基於竊盜他人財物之犯意
    聯絡，於96年4 月23日9 時55分許，推由江豐善負責在高雄
    縣○○鄉○○路00號宋文良及其子宋勇諒住處屋外把風，許
    一良則持客觀上足供兇器使用之螺絲起子2 支，於破壞該住
    處車庫之窗戶後，翻越該窗戶進入上開住處（侵入住宅部分
    未據告訴），徒手竊取宋文良所有置放在住處房間內之金戒
    子1 只、項鍊1 條得逞。嗣因許一良繼續在該址內搜尋其他
    財物時，適為宋文良之子宋勇諒發覺而自後追呼，經其與村
    民、員警合力以現行犯逮捕江豐善、許一良後，扣得其2 人
    所有之咖啡色袋子1 個、白手套1 雙、螺絲起子2 支等作案
    工具，及上開金戒子1 只、項鍊1 條等物，始查知上情。
二、案經高雄縣政府警察局岡山分局報請臺灣高雄地方法院檢察
    署檢察官偵查起訴。
    理  由
壹、程序部分：
    本件被告許一良所犯為死刑、無期徒刑或最輕本刑為3 年以
    上有期徒刑以外之罪，其於準備程序中就被訴事實為有罪之
    陳述，經法官告知簡式審判程序之旨，並聽取公訴人及被告
    之意見後，依刑事訴訟法第273 條之1 第1 項規定，裁定進
    行簡式審判程序，合先敘明。
貳、實體部分：
一、認定犯罪事實所憑之證據：
    上揭犯罪事實，業據被告許一良於警詢、偵查及本院審理中
    坦承不諱（見高縣岡警偵移字第0960031758號卷第5 頁、偵
    卷第9 至10頁、本院卷第41頁），核與證人即被害人宋文良
    、證人宋勇諒於警詢時指述之情節大致相符，復有扣案之咖
    啡色袋子1 個、白手套1 雙、螺絲起子2 支在案可佐，並有
    查獲照片4 張、贓物認領保管單足憑（見上開警卷第28至30
    頁、第26頁）。是被告之自白核與事實相符，本件事證明確
    ，被告上開犯行，均堪認定。
二、論罪科刑之理由：
(一)按刑法第321 條第1 項第3 款之攜帶兇器竊盜罪，係以行為
    人攜帶兇器竊盜為其加重條件，此所謂兇器，其種類並無限
    制，凡客觀上足對人之生命、身體、安全構成威脅，具有危
    險性之兇器均屬之（最高法院79年臺上字第5253號判例參照
    ）。是被告許一良與江豐善攜帶之螺絲起子2 支，既得以破
    壞窗戶，足見其質地堅硬，依社會一般觀念均足以對人之生
    命、身體安全構成威脅，在客觀上顯然具有危險性，應屬兇
    器。次按刑法第321 條第1 項第2 款所指「其他安全設備」
    ，係指門扇、牆垣以外，依社會通常觀念足認為防盜之一切
    設備者而言。本件前開被害人宋文良住處車庫之窗戶，依社
    會通常之觀念，應具有防閑之效用，自係維護安全之防盜設
    備，故屬上開條文規定之安全設備。是本件被告許一良與江
    豐善，推由許一良以扣案之螺絲起子破壞窗戶後，復又翻越
    窗戶進入住宅竊盜，核其所為係犯刑法第321 條第1 項第3
    款、第2 款之屬攜帶兇器毀越安全設備竊盜罪。
(二)被告許一良與江豐善與就前開犯行有犯意聯絡及行為分擔，
    應依刑法第28條規定，論以共同正犯。
(三)被告許一良前因肅清煙毒條例、毒品危害防制條例等案件，
    經臺灣高等法院高雄分院以85年度上訴字第1602號判決、本
    院以89年度訴字第2072號判決，分別判處有期徒刑3 年4 月
    、7 月確定，其入監服刑後，嗣於95年3 月27日縮短刑期執
    行完畢出監之事實，有臺灣高等法院被告前案紀錄表1 份在
    卷可稽，被告於前開有期徒刑執行完畢後5 年內，復故意犯
    本件有期徒刑以上之罪，應依刑法第47第1 項之規定，論以
    累犯，並加重其刑。
(四)爰審酌被告許一良正值青壯，竟與江豐善共同持兇器毀壞他
    人住處窗戶後侵入他人住宅行竊，非但損及被害人之財產安
    全，亦嚴重侵害被害人居住之安寧，所為實有不該，量刑自
    應從重，惟其考量犯後坦承犯行，態度尚可，及其犯罪之手
    段、動機、目的、所受教育程度、從事之職業，家庭經濟狀
    況等其他一切情狀，量處如主文所示之刑。又被告犯罪後，
    中華民國九十六年罪犯減刑條例業於96年7 月4 日修正公布
    ，並自同年7 月16日起施行，本件被告最後之犯罪時點為96
    年4 月23日，係在96年4 月24日減刑基準日之前，且所犯之
    罪核與該條例第2 條第1 項之規定相符，復無同條例第3 條
    限制減刑之除外情形，爰依該條例第2 條第1 項第3 款規定
    ，減其上開宣告刑期二分之一。
三、沒收部分：
    扣案之咖啡色袋子1 個、白手套1 雙、螺絲起子2 支，均屬
    被告江豐善、許一良2 人所有，且係供其2 人犯本件竊盜罪
    所用之物，業據其2 人分別於警詢供承在卷（見上開警卷第
    5 頁、第8 至9 頁），爰均依刑法第38條第1 項第2 款之規
    定，宣告沒收。
據上論斷，應依刑事訴訟法第273 條之1 第1 項、第284 條之1
、第299 條第1 項前段，刑法第28條、第321 條第1 項第2 款、
第3 款、第47條第1 項、第38條第1 項第2 款，中華民國九十六
年罪犯減刑條例第2 條第1 項第3 款、第7 條，判決如主文。
本案經檢察官董秀菁到庭執行職務。
中    華    民    國    96    年    10    月    19    日
                  刑事第十七庭    法  官  李育信
以上正本證明與原本無異。
如不服本判決應於收受本判決後10日內向本院提出上訴書狀，並
應敘述具體理由，如未敘述上訴理由者，應於上訴期間屆滿後20
日內補提理由書狀於本院（均須按他造當事人之人數附繕本）「
切勿逕送上級法院」。
中    華    民    國    96    年    10    月    19    日
                                  書記官  廖佳玲
附錄本案論罪科刑法條：
中華民國刑法第321條
（加重竊盜罪）犯竊盜罪而有左列情形之一者，處6 月以上、5
年以下有期徒刑：
一  於夜間侵入住宅或有人居住之建築物、船艦或隱匿其內而犯
    之者。
二  毀越門扇、牆垣或其他安全設備而犯之者。
三  攜帶兇器而犯之者。
四  結夥三人以上而犯之者。
五  乘火災、水災或其他災害之際而犯之者。
六  在車站或埠頭而犯之者。
前項之未遂犯罰之。